臺灣板橋地方法院刑事判決　　　　　　　　　　　　　九十一年度易字第六二一號
　　公　訴　人　臺灣板橋地方法院檢察署檢察官
　　被　　　告　甲○○
右列被告因恐嚇取財案件，經檢察官提起公訴（九十一年度偵字第五一九號），本院
判決如左：
    主  文
甲○○意圖為自己不法之所有，以恐嚇使人將本人之物交付，累犯，處有期徒刑拾月
。扣案尖刀壹支沒收之。
    事  實
一、甲○○於民國八十五年間因偽造文書案件，經臺灣板橋地方法院判處有期徒刑四
    月確定，於八十六年三月十一日執行完畢，嗣又因懲治盜匪條例案件，經本院判
    處有期徒刑八年，現仍在假釋中，竟不思悔改，於九十年十二月六日曾至設址台
    北縣土城市○○路一七二號之ＯＫ便利商店購物時，因賒帳問題，與該店職員乙
    ○○發生不快，竟意圖為自己不法之所有，於九十年十二月八日一時四十分許，
    持其所有削草藥用之尖刀一支置放於櫃檯上，以兇惡之語氣向乙○○恐嚇稱：「
    今天要來拿櫃檯的錢及酒，如不讓他拿錢及酒的話，如果他拿這把刀進櫃檯後，
    後果自行負責等語。」使乙○○心生畏懼，而任其拿取貨架上之玉山高粱酒二瓶
    、蔘茸酒一瓶，甲○○得手後乃攜尖刀及三瓶酒離去。嗣於九十年十二月八日經
    警於臺北縣土城市○○街三九巷十九號二樓循線查獲，並扣得前揭尖刀一支。
二、案經台北縣政府警察局土城分局報告臺灣板橋地方法院檢察署檢察官偵查起訴。
    理  由
一、訊據被告甲○○固坦承於上開時間有持尖刀一把至上開ＯＫ便利商店及拿走玉山
    高粱酒二瓶及蔘茸酒一瓶等情，惟否認恐嚇取財，辯稱；伊並未拿錢，因乙○○
    看不起伊，伊要嚇嚇他，告訴他不是每一個人都是好欺侮的，伊並沒有說不讓他
    拿，後果自行負責云云。經查：
    (1)右開事實，業據被害人乙○○指述：因前二天被告要來賒帳，伊不願意，被告
      當天即帶刀子來店內與伊理論，理論完就把刀子置放於櫃檯上，說今天要拿櫃
      檯內之錢及酒，並稱如不讓他拿錢及酒的話，如果他拿這把刀進櫃檯後，後果
      自行負責等語綦詳。另證人即上揭商店負責人陳素貞亦證述：伊當天在一時四
      十分左右，看到被告進入商店，大約二點從店內走出，且提著三瓶酒等情歷歷
      。參諸被告於警訊時亦自承：因之前買東西有糾紛，所以持刀前去談判等語（
      詳參偵查卷第四頁反面、第八頁、第三十一頁）。是被告若未恐嚇且致被害人
      心生畏懼，被害人當不致任令被告取酒並未付帳離去，堪信告訴人前揭指述屬
      實。
    (2)再查，當日商店有錄影機錄影，被告前後二次離開櫃檯、進入貨架，被害人則
      站在櫃檯後面雙手交叉並未喪失自由與被告談話，後被告提三瓶酒未付帳離去
      等情，亦有勘驗筆錄存卷可按，雖被告持有尖刀，惟並未使被害人至不能抗拒
      亦明。被告將刀置於櫃檯，至貨架拿酒，其係表示如欲收錢，即將加害，是以
      恐嚇手段企圖取財至為明顯（最高法院五十七年度台上字第二四八六號判例參
      照）。
  綜上，被告所辯均不足採信，此外，有尖刀一把扣案暨贓物認領申請單等附卷可稽
  。本件事證已臻明確，被告犯行堪以認定。
二、核被告所為，係犯刑法第三百四十六條第一項之恐嚇取財罪。被告於八十五年間
    因偽造文書案件，經臺灣板橋地方法院判處有期徒刑四月確定，於八十六年三月
    十一日執行完畢之事實，有台灣高等法院檢察署刑案紀錄簡覆表在卷足稽，其於
    有期徒刑執行完畢後五年內再犯有期徒刑以上刑之本罪，為累犯，應依刑法第四
    十七條之規定加重其刑。被告因懲治盜匪條例案件，經本院判處有期徒刑八年，
    現仍在假釋中，爰審酌上情及其年輕力壯，不思以正當方法營利，竟恣意向無辜
    之告訴人恐嚇取財，且犯後未能坦承犯行，仍飾詞圖卸刑責等一切情狀，量處如
    主文所示之刑。至扣案之尖刀乙支係被告所有供本件犯罪所用之物，業據告訴人
    於警訊中供明在卷，併依刑法第三十八條第一項第二款之規定宣告沒收之。
據上論斷，應依刑事訴訟法第二百九十九條第一項前段，刑法第三百四十六條第一項
、第四十七條、第三十八條第一項第二款，罰金罰鍰提高標準條例第一條前段，判決
如主文。
本案經檢察官陳孟黎到庭執行職務。
中      華      民      國    九十一    年      五      月    二十三    日
                                  臺灣板橋地方法院刑事第四庭
                                      法  官    徐  子  涵
右正本證明與原本無異。
如不服本判決，應於判決送達後十日內向本院提出上訴狀 (應附繕本)。
                                      書記官    彭  麗  紅
中      華      民      國      九十一      年    五    月    二十七    日
附錄本案論罪科刑法條全文
中華民國刑法第三百四十六條
意圖為自己或第三人不法之所有，以恐嚇使人將本人或第三人之物交付者，處六月以
上五年以下有期徒刑，得併科一千元以下罰金。
以前項方法得財產上不法之利益，或使第三人得之者，亦同。
前二項之未遂犯罰之。
